最　高　行　政　法　院　裁　定
　　　　　　　　　　　　　94年度裁字第01768號
抗　告　人　甲○○
上列抗告人因與相對人花蓮縣警察局、臺灣花蓮地方法院及臺灣
高等法院花蓮分院間就業服務法事件，對於中華民國93年7月29
日臺北高等行政法院93年度訴字第1887號裁定提起抗告，本院裁
定如下︰
　　主  文
抗告駁回。
抗告訴訟費用由抗告人負擔。
　　理  由
一、按抗告法院認抗告為不合法或無理由者，應為駁回抗告之裁
    定。
二、本件原裁定以抗告人起訴請求依行政訴訟法第12條第1項規
    定，確認鮑佩晴違法次數、僱主與媒介，並依同法第2項規
    定，裁定命臺灣花蓮地方法院、臺灣高等法院花蓮分院、最
    高法院審理抗告人與鮑佩晴、于延平、王森間民事、刑事案
    件停止訴訟。經查，鮑佩晴違反就業服務法案件，其違法次
    數多少，及僱主與媒介者究竟何人，應由審理該案之法官依
    法認定，尚非一有爭議即得提起行政訴訟。本件並無抗告人
    所提民、刑事訴訟而必須先決之行政處分存在，即無依行政
    訴訟法第12條第1項規定提起行政訴訟之餘地。本件抗告人
    訴之聲明第2項請求裁定命臺灣花蓮地方法院、臺灣高等法
    院花蓮分院、最高法院審理甲○○與鮑佩晴、于延平、王森
    間民事、刑事案件停止訴訟，顯非屬行政法院之權限，因將
    抗告人在原審之訴駁回，經核於法並無違背。
三、抗告意旨略謂：原裁定違背行政訴訟法第243條第1項、第2
    項不適用法規、理由矛盾之違背法令。因外國人違反就業服
    務法之規定皆是行政罰鍰處分，無刑事規定檢察官無追訴，
    普通法院無審理權；僱主與仲介違反就業服務法於民國89年
    刑罰論處，91年修法改為免訴，僱主、媒介皆改為行政處分
    ；刑事、民事必須依行政處分為據，依行政訴訟法第12條起
    訴無誤，警方包庇第2次僱主、媒介依行政訴訟法第5條確認
    之；外籍鮑佩晴患精神病利用與警察非法婚姻在華多次非法
    工作，依行政訴訟法第5條應作為而不作為，請警察機關應
    遣送鮑女回國云云。
四、按行政訴訟法第12條第1項、第2項規定：「民事或刑事訴訟
    之裁判，以行政處分是否無效或違法為據者，應依行政爭訟
    程序確定之。」「前項行政爭訟程序已經開始者，於其程序
    確定前，民事或刑事法院應停止其審判程序。」上開規定，
    係就民刑事訴訟涉及行政處分是否無效或違法為據者，應由
    行政法院先為審判，自以先有行政處分存在為前提。本件並
    無抗告人所指必須先決之行政處分存在，自無依行政訴訟法
    第12條第1項規定提起行政訴訟之餘地。另民事或刑事法院
    是否停止其審判程序，並非行政法院之權限，原審法院無從
    依行政訴訟法第12條第2項規定停止抗告人與鮑佩晴等人間
    民事、刑事案件之訴訟。又抗告人所指提起行政訴訟法第5
    條之訴訟，必須先經訴願程序後，方得起訴。抗告人於抗告
    程序中主張依行政訴訟法第5條之規定，請警察機關遣送鮑
    佩晴回國，自不合法。抗告論旨，任意指摘原裁定違背法令
    ，求予廢棄，難認有理由，應予駁回。
四、依行政訴訟法第104條、民事訴訟法第95條、第78條，裁定
    如主文。
中    華    民    國    94    年    9    月    8      日
                  第二庭審判長法  官　廖　政　雄
                              法  官　林　清　祥
                              法  官　鍾　耀　光
                              法  官　姜　仁　脩
                              法  官　胡  國  棟
以  上  正  本  證  明  與  原  本  無  異
中    華    民    國    94    年    9    月    9      日
　　　　　　　　　　　　　　　書記官　蘇　金　全
